【裁判字號】    98,易,741
【裁判日期】    990817
【裁判案由】    竊盜
【裁判全文】
臺灣高雄地方法院刑事判決               98年度易字第741號
公  訴  人  臺灣高雄地方法院檢察署檢察官
被      告  戊○○
上列被告因竊盜案件，經檢察官提起公訴（97年度偵字第26972
、30286、32517號），本院判決如下：
    主  文
戊○○犯竊盜罪，共玖罪，各處如附表所示之刑。應執行有期徒
刑壹年、拘役拾日，如易科罰金，均以新臺幣壹仟元折算壹日
，扣案機車鑰匙壹支，沒收之。
    事  實
一、戊○○意圖為自己不法之所有，自民國97年7 月15日起至97
    年8 月17日止，分別於附表編號1 至8 所示之時間、地點，
    見庚○○等人所有或所騎乘如附表編號1 至8 所示之車輛停
    放在各該地點，竟以附表編號1 至8 所示之方式竊取各該車
    輛，得手後，供己代步使用。嗣於97年8 月17日下午3 時15
    分許，騎乘附表編號8 竊得之腳踏車，行經高雄市○○區○○路與益群路口時，為警查獲，並當場扣得該腳踏車1 台，
    嗣其在未被有偵查犯罪職權之機關或公務員知悉犯罪行為人
    前，主動向員警坦承附表編號1 至7 之竊盜犯行，自首而接
    受裁判，並帶同警方於附表編號2 、4 、5 、6 、7 所示之
    時間、地點，查獲附表編號2 、4 、5 、6 、7 所示之機車
    ，又於97年8 月18日中午12時許，帶同警方至高雄市○○區
    ○○路147 號內，查獲竊取附表編號1 至7 所示車輛之鑰匙
    1 支，而悉上情。
二、戊○○復於97年10月18日凌晨1 時30分許，行經高雄市○○
    區○○路171 巷內，見附表編號9 之辛○○所有車牌號碼XT
    G-018 號重型機車停放在該處，竟意圖為自己不法所有，以
    自備鑰匙啟動該車並竊取之，得手後，供己代步使用。嗣於
    97年10月23日凌晨4 時40分許，不知情之友人程進財（經檢
    察官另為不起訴處分）騎乘上開機車，搭載不知情之友人鄭
    嘉仁（經檢察官另為不起訴處分）及戊○○，行經高雄市○○區○○路1051號前，為警攔檢查獲，並當場扣得XTG-018
    號重型機車1 輛，始查知上開事實。
三、案經高雄市政府警察局楠梓分局、左營分局分別報請臺灣高
    雄地方法院檢察署檢察官偵查起訴。
    理  由
壹、證據能力部分：
    按被告以外之人於審判外之言詞或書面陳述，除法律有規定
    者外，不得作為證據；被告以外之人於偵查中向檢察官所為
    之陳述，除顯有不可信之情況者外，得為證據；被告以外之
    人於審判外之陳述，雖不符前4 條之規定，而經當事人於審
    判程序同意作為證據，法院審酌該言詞陳述或書面陳述作成
    時之情況，認為適當者，亦得為證據，刑事訴訟法第159 條
    第1 項、第159 條之1 第2 項、第159 條之5 第1 項分別定
    有明文。本件以下所引用之各項供述證據，除腳踏車照片4
    張係以科學、機械之方式，對於拍攝內容所為忠實且正確之
    記錄，在性質上並非供述證據，應無刑事訴訟法第159 條第
    1 項規定之適用外，其餘供述證據，因檢察官、被告均未於
    言詞辯論終結前聲明異議，本院審酌前開證據作成或取得時
    之狀況，並無違法或不當情事，復經本院於審判期日依法進
    行調查、辯論，應均具證據能力，合先敘明。
貳、實體部分：
一、上開犯罪事實，業據被告戊○○於本院審理時均坦承不諱，
    核與證人庚○○、丙○○、己○○、壬○○、癸○○、丁○○、乙○○○、甲○○、辛○○於警詢之證述情節相符（見
    警卷第12至14頁，97年度偵字第26972 號卷【下稱偵一卷】
    第13至25頁，97年度偵字第32517 號卷【下稱偵三卷】第4
    頁及其反面），並有高雄市政府警察局楠梓分局扣押筆錄、
    扣押物品目錄表、扣押物品收據各7 份、高雄市政府警察局
    左營分局扣押筆錄、扣押物品目錄表、扣押物品收據各1 份
    、贓物認領保管單8 紙、高雄市政府警察局車輛尋獲電腦輸
    入單9 紙、高雄市政府警察局車輛協尋電腦輸入單1 紙及車
    籍查詢基本資料詳細畫面1 紙及附表編號8 之腳踏車照片4
    張附卷可稽（見偵一卷第26至56頁、第59至66頁，偵三卷第
    5 至13頁，警卷第21至28頁），復有機車鑰匙1 支扣案足憑
    ，堪認被告上開任意性自白，確均與事實相符。本件事證明
    確，被告犯行均洵堪認定，應予依法論科。
二、核被告所為，均係犯刑法第320 條第1 項之竊盜罪。被告所
    為上開各次竊盜犯行間，犯意各別，行為互殊，應予分論併
    罰。而被告戊○○於騎乘附表編號8 所竊得之機車時，為警
    方查獲，且於未被有偵查犯罪職權之機關或公務員知悉犯罪
    行為人前，即主動向員警坦承附表編號1 至7 之竊盜犯行，
    並帶同警方尋獲附表編號2 、4 、5 、6 、7 所示之機車，
    此據證人即高雄市政府警察局楠梓分局翠屏派出所警員張一
    晴證述：「…在查獲當天，巡邏員警發現被告騎乘壹台腳踏
    車，就將被告攔下來，並加以詢問，被告就承認該台腳踏車
    是他偷來的…至於其他查獲的機車竊案，是我及其他二位同
    仁詢問被告之後，被告主動向我們承認的，在被告承認之前
    ，我們並不知道他涉嫌這些竊案」等語在卷（見本院審易字
    卷第17頁），並有被告97年8 月18日之警詢筆錄及上開高雄
    市政府警察局楠梓分局扣押筆錄在卷可參（見偵一卷第5 頁
    反面至第6 頁、第26至49頁之扣押筆錄），則被告顯係對未
    發覺之犯罪自首而接受裁判，爰依刑法第62條前段之規定，
    就其附表編號1 至7 之竊盜犯行減輕其刑。爰審酌被告戊○○隨機任意竊取他人財物，且在短短3 個月之間，即為本件
    9 次竊盜行為，顯見其漠視他人財物之所有權，守法意識薄
    弱，對民眾之財產安全及社會治安均非無相當危害，惟被告
    為本件竊盜犯行時，年僅19歲，於本院審理時就犯罪事實亦
    均坦承不諱，暨所竊車輛之價值等一切情狀，分別量處如主
    文所示之刑，並分別諭知易科罰金之折算標準，另參酌被告
    竊取上開車輛之時間相隔甚近（97年7 月15日1 次、7 月24
    日2 次、8 月8 日1 次、8 月14日1 次、8 月15日2 次、8
    月17日1 次、10月18日1 次），且犯後復帶同警方尋獲附表
    編號2 、4 、5 、6 、7 所示之機車，故定其應執行之刑為
    有期徒刑1 年、拘役30日，並諭知易科罰金之折算標準，以
    資懲儆。至扣案之機車鑰匙1 支，為被告為附表編號1 至7
    之竊盜犯行所用之工具，且為被告所有，業據被告戊○○供
    承在卷（見偵一卷第6 頁），爰依刑法第38條第1 項第2 款
    規定，分別於附表編號1 至7 所宣告之罪刑及定執行刑項下
    ，宣告沒收之；另扣案之鑰匙1 支（與上開鑰匙非同1 支）
    ，雖為被告為附表編號9 之竊盜犯行所用之物，然非被告所
    有，此據被告陳明在卷（見警卷第3 頁），是就此部分爰不
    另為沒收之諭知，附此敘明。
據上論斷，應依刑事訴訟法第299 條第1 項前段，刑法第320 條
第1 項、第41條第1 項前段、第8 項、第62條前段、第51條第5
款、第38條第1 項第2 款，刑法施行法第1 條之1 ，判決如主文
。
本案經檢察官陳建州到庭執行職務。
中    華    民    國    99    年     8    月    17    日
                  刑事第十三庭  審判長  法  官  黃蕙芳
                                        法  官  王參和
                                        法  官  王宗羿
以上正本證明與原本無異。
如不服本判決應於收受判決後10日內向本院提出上訴書狀，並應
敘述具體理由。其未敘述上訴理由者，應於上訴期間屆滿後20日
內向本院補提理由書(均須按他造當事人之人數附繕本)「切勿逕
送上級法院」。
中    華    民    國    99    年    8     月    18    日
                                        書記官  蔡毓琦
附錄論罪科刑法條：
中華民國刑法第320條
意圖為自己或第三人不法之所有，而竊取他人之動產者，為竊盜
罪，處 5 年以下有期徒刑、拘役或 5 百元以下罰金。
意圖為自己或第三人不法之利益，而竊佔他人之不動產者，依前
項之規定處斷。
前二項之未遂犯罰之。
附表
┌──┬─────┬──────┬──────────┬─────────┬────────┐
│編號│   時間   │    地點    │  竊取之方式與車輛  │     尋獲方式     │    論罪科刑    │
├──┼─────┼──────┼──────────┼─────────┼────────┤
│ 1  │97年7 月15│高雄市楠梓區│以自備鑰匙啟動庚○○│戊○○竊取使用後，│戊○○犯竊盜罪，│
│    │日上午6 時│德惠路60巷1 │所有車牌號碼WGT-510 │丟棄於高雄市○○路│處有期徒刑貳月，│
│    │15分許    │號前        │號之輕型機車而竊取之│267 號前，經警自行│如易科罰金，以新│
│    │          │            │                    │於97年7 月24日中午│臺幣壹仟元折算壹│
│    │          │            │                    │12時許在該地點尋獲│日，扣案機車鑰匙│
│    │          │            │                    │                  │壹支，沒收之。  │
├──┼─────┼──────┼──────────┼─────────┼────────┤
│2   │97年7 月24│高雄市楠梓區│以自備鑰匙啟動丙○○│戊○○竊取使用後，│戊○○犯竊盜罪，│
│    │日下午1 時│壽豐路433巷3│所騎乘車牌號碼GB6-10│丟棄於高雄市楠梓區│處有期徒刑貳月，│
│    │許        │弄12號前    │1 號之重型機車而竊取│益群路9 巷39號前，│如易科罰金，以新│
│    │          │            │之                  │經戊○○於97年8 月│臺幣壹仟元折算壹│
│    │          │            │                    │17日晚上9 時許帶同│日，扣案機車鑰匙│
│    │          │            │                    │警方在該地點尋獲  │壹支，沒收之。  │
├──┼─────┼──────┼──────────┼─────────┼────────┤
│3   │97年7 月24│高雄市楠梓區│以自備鑰匙啟動己○○│戊○○竊取使用後，│戊○○犯竊盜罪，│
│    │日下午2 時│益群路9巷9號│所有車牌號碼ZYI-250 │丟棄於高雄市楠梓  │處有期徒刑貳月，│
│    │許        │前          │號之輕型機車而竊取之│區○○路9 巷9 號前│如易科罰金，以新│
│    │          │            │                    │，經警自行於97年8 │臺幣壹仟元折算壹│
│    │          │            │                    │月2 日下午5 時30分│日，扣案機車鑰匙│
│    │          │            │                    │許在該地點尋獲    │壹支，沒收之。  │
├──┼─────┼──────┼──────────┼─────────┼────────┤
│4   │97年8 月8 │高雄市楠梓區│以自備鑰匙啟動壬○○│戊○○竊取使用後，│戊○○犯竊盜罪，│
│    │日凌晨1 時│德民路356 巷│所有車牌號碼YVH-509 │丟棄於高雄市楠梓區│處有期徒刑貳月，│
│    │許        │29號前      │號之輕型機車而竊取之│瑞屏路7 號前，經陳│如易科罰金，以新│
│    │          │            │                    │建文於97年8 月17日│臺幣壹仟元折算壹│
│    │          │            │                    │晚上11時許帶同警方│日，扣案機車鑰匙│
│    │          │            │                    │在該地點尋獲      │壹支，沒收之。  │
├──┼─────┼──────┼──────────┼─────────┼────────┤
│5   │97年8 月14│高雄市楠梓加│以自備鑰匙啟動癸○○│戊○○竊取使用後，│戊○○犯竊盜罪，│
│    │日下午2 時│工區○○街1 │所騎乘車牌號碼QRB-12│丟棄於高雄市楠梓區│處有期徒刑貳月，│
│    │20分許    │號前        │2 號之輕型機車而竊取│德賢路380 巷26號大│如易科罰金，以新│
│    │          │            │之                  │樓後方巷前，經陳建│臺幣壹仟元折算壹│
│    │          │            │                    │文於97年8 月17日下│日，扣案機車鑰匙│
│    │          │            │                    │午3 時51分許帶同警│壹支，沒收之。  │
│    │          │            │                    │方在該地點尋獲    │                │
├──┼─────┼──────┼──────────┼─────────┼────────┤
│6   │97年8 月15│高雄市楠梓區│以自備鑰匙啟動丁○○│戊○○竊取使用後，│戊○○犯竊盜罪，│
│    │日上午6 時│加仁路96號前│所騎乘車牌號碼WDI-43│丟棄於高雄市楠梓加│處有期徒刑貳月，│
│    │許        │            │3 號之輕型機車而竊取│工區○○路1 號前，│如易科罰金，以新│
│    │          │            │之                  │經戊○○於97年8 月│臺幣壹仟元折算壹│
│    │          │            │                    │17日晚上7 時許帶同│日，扣案機車鑰匙│
│    │          │            │                    │警方在該地點尋獲  │壹支，沒收之。  │
├──┼─────┼──────┼──────────┼─────────┼────────┤
│7   │97年8 月15│高雄市楠梓加│以自備鑰匙啟動林邱菊│戊○○竊取使用後，│戊○○犯竊盜罪，│
│    │日下午2 時│工區○○○路│英所有車牌號碼XWJ-42│丟棄於高雄市楠梓區│處有期徒刑貳月，│
│    │許        │上          │5 號之重型機車而竊取│德賢路279 號前，經│如易科罰金，以新│
│    │          │            │之                  │戊○○於97年8 月17│臺幣壹仟元折算壹│
│    │          │            │                    │日晚上8 時許帶同警│日，扣案機車鑰匙│
│    │          │            │                    │方在該地點尋獲    │壹支，沒收之。  │
├──┼─────┼──────┼──────────┼─────────┼────────┤
│8   │97年8 月17│高雄市楠梓區│徒手竊取甲○○所有之│戊○○竊取後，於97│戊○○犯竊盜罪，│
│    │日上午6 時│壽豐路438 號│腳踏車1 輛          │年8 月17日下午3時 │處拘役拾日，如│
│    │30分許    │前          │                    │15分許，騎乘該車行│易科罰金，以新臺│
│    │          │            │                    │經高雄市楠梓區益豐│幣壹仟元折算壹日│
│    │          │            │                    │路與益群路口，經警│。              │
│    │          │            │                    │查獲              │                │
├──┼─────┼──────┼──────────┼─────────┼────────┤
│9   │97年10月18│高雄市楠梓區│以自備鑰匙啟動辛○○│戊○○竊取後，於97│戊○○犯竊盜罪，│
│    │日凌晨1 時│惠民路171 巷│所有車牌號碼XTG-018 │年10月23日凌晨4 時│處有期徒刑月，│
│    │30分許    │內          │號之重型機車而竊取之│40分許，不知情之友│如易科罰金，以新│
│    │          │            │                    │人程進財騎乘該車，│臺幣壹仟元折算壹│
│    │          │            │                    │搭載不知情之友人鄭│日。            │
│    │          │            │                    │嘉仁及戊○○，行經│                │
│    │          │            │                    │高雄市○○區○○路│                │
│    │          │            │                    │1051號前，為警攔檢│                │
│    │          │            │                    │查獲              │                │
└──┴─────┴──────┴──────────┴─────────┴────────┘

司法院資訊處製作；財團法人民間司法改革基金會備份。
